臺灣宜蘭地方法院刑事判決　　　　　　　　　九十二年度易字第三四六號
　　公　訴　人　臺灣宜蘭地方法院檢察署檢察官
　　被　　　告　乙○○
　　　　　　　　甲○○
右列被告因竊盜案件，經檢察官提起公訴（九十二年度偵字第二一七○號），本院判
決如左：
    主  文
乙○○共同竊盜，處有期徒刑月，如易科罰金，以佰元折算壹日。
甲○○連續毀越門扇竊盜，累犯，處有期徒刑捌月。
    事  實
一、甲○○前因妨害風化案件，經本院於民國九十一年七月二十三日以九十年度訴字
    第一二八號刑事判決判處有期徒刑三月，於同年九月十二日判決確定，於九十二
    年五月二十七日執行完畢出監。適乙○○賃居於宜蘭縣羅東鎮○○路一百號五樓
    之二，甲○○寄寓該處，詎甲○○猶不知悔改，竟基於意圖為自己不法所有之概
    括犯意，與乙○○基於共同犯意聯絡，由甲○○先於九十二年八月十日凌晨一時
    許，至宜蘭縣羅東鎮○○路五十三號由丙○○經營之「阿姨海產店」，因見該小
    吃店已休息，無人在內，但有一扇鐵捲門未關，即進入小吃店內竊取高梁酒五瓶
    、啤酒六瓶，於得手後返回乙○○前開租屋處；甲○○、乙○○復於同日凌晨二
    時許，共同返回前開小吃店內，竊取約翰走路牌洋酒一瓶、啤酒六瓶，並因乙○○住處電視機老舊，甲○○向乙○○說該店內電視機很大，問乙○○是否要電視
    機，乙○○答說要，甲○○再從店內搬出東芝牌電視機一台，酒類由乙○○以腳
    踏車載回住處，電視機則由甲○○雇計程車載回乙○○上開住處。
二、甲○○於九十二年八月十七日凌晨，與友人朱覲巖擬喝酒，甲○○即基於前開概
    括犯意，著不知情之朱覲巖騎乘車牌號碼ＧＸＶ─六五六號機車搭載甲○○，於
    同日凌晨二時三十分許，二人至上開阿姨海產店外面，甲○○要朱覲巖先在外等
    ，自己則繞到該小吃店側面，將鐵窗之鐵條搖鬆卸下後（毀損部分未據告訴），
    進入店內拿取白蘭地、約翰走路牌洋酒各二瓶，然後從大門交給朱覲巖，朱覲巖
    將之放在機車之腳踏板上，即為警查獲，始知悉上情。並循線於乙○○住處查獲
    剩餘之高梁酒五瓶、約翰走路牌洋酒一瓶、啤酒三瓶，及電視機一台。
三、案經宜蘭縣警察局羅東分局報請臺灣宜蘭地方法院檢察署檢察官偵查起訴。
    理  由
一、訊據被告甲○○對於右揭竊盜事實均坦承不諱，被告乙○○則矢口否認有右揭竊
    盜犯行，並辯稱：當天伊在家裡，甲○○告訴伊晚上會帶酒，當甲○○帶酒時伊
    沒問酒從何來，而甲○○載電視過來時要賣伊，伊說不要，而甲○○要求在伊家
    住幾天，到十六號甲○○礁溪的朋友就會拿錢給伊，伊才會同意甲○○住伊家並
    借放電視云云。然查：
  (一)被害人丙○○經營位於宜蘭縣羅東鎮○○路五十三號之「阿姨海產店」，於九十
    二年八月十日凌晨及同年八月十七日凌晨遭進入行竊，共計遭竊高梁酒五瓶、啤
    酒十二瓶、約翰走路牌洋酒三瓶、白蘭地二瓶、電視機一台等物，業據被害人丙○○於警訊中證述在卷（參見九十二年八月十七日警訊筆錄），並有贓物認領保
    管單三紙附卷可稽。
  (二)證人即同案被告甲○○於本院審理中證稱：當天早上伊就跟乙○○講好，乙○○
  還叫伊小心一點，於八月十日凌晨一點，伊進入「阿姨海產店」內拿了二袋，一
    袋是高粱酒一袋是啤酒，裝了各約六瓶，拿了東西就直接到乙○○租屋處，後來
    伊和丁○○起了衝突，丁○○不讓他們在家裡喝酒，所以伊和乙○○才去頂好喝
    ，伊問乙○○要不要電視，乙○○說好，並說家裡的電視也很舊，然後乙○○以
    腳踏車載伊去海產店，我進去裝四袋滿滿的酒讓乙○○騎腳踏車先載二趟酒回去
    ，伊再進去搬電視，並撥打乙○○給的計程車電話叫計程車到海產店將電視搬上
    車，載到乙○○的住處等語（參見本院九十二年十二月二十四日審判筆錄）。依
    證人即同案被告甲○○上開證述，即明確證述其與被告乙○○基於共同之犯意，
    於九十二年八月十日凌晨至被害人丙○○經營之小吃店內行竊之事實。
  (三)雖證人丁○○於本院審理中證稱：當日甲○○先拿酒上樓，並有表示在家裡要喝
    酒，但覺得酒怪怪的，酒好像不是甲○○本人的，所以伊不答應，因此甲○○約
    乙○○到頂好喝酒，之後四十分鐘至一小時後乙○○先回來，約一個小時之後甲○○才拿電視回來。甲○○說電視是原本他寄放在朋友家裡，並說要賣伊，伊說
    沒有錢並要甲○○把電視搬走，但甲○○說搬電視很累所以暫時寄放在家裡等語
    （參見九十二年十二月二十四日審判筆錄）。依證人丁○○之前開證述，雖否認
    被告乙○○有與被告甲○○有合意共同行竊之事實，但就被告甲○○先於當日凌
    晨攜酒返回後，再與被告乙○○共同外出飲酒，之後被告乙○○先行返回，被告
    甲○○再攜帶電視回來等情，經核均與被告甲○○前揭證詞相符。而被告甲○○
    係於九十二年八月十七日返回被害人丙○○經營之小吃店內行竊為警當場查獲，
    再由其供述得知其前於九十二年八月十日行竊之事實，而循線於被告甲○○住處
    查獲贓物，被告甲○○既自承竊盜之犯行，衡情應無構陷被告乙○○之理，再參
    以證人丁○○當時係與被告乙○○同居生活，則證人丁○○所言顯係迴護被告乙○○之詞，不足採信。
  (四)此外，並有被告乙○○賃居宜蘭縣羅東鎮○○路一百號五樓之二之房屋租賃契約
    書一份附卷可佐。綜上所述，本件事證明確，被告乙○○、甲○○二人竊盜犯行
    堪以認定，應依法論科。
二、核被告乙○○所為，係犯刑法第三百二十條第一項竊盜罪，被告甲○○所為，係
    犯刑法第三百二十條第一項竊盜罪、第三百二十一條第一項第二款毀越門扇竊盜
    罪。被告乙○○、甲○○就犯罪事實一之竊盜犯行，有犯意聯絡及行為之分擔，
    皆為共同正犯。被告甲○○先後二次竊盜犯行，時間間隔僅有七日，行竊地點均
    屬同一，而行竊方法相同，觸犯犯罪構成要件相同之罪，顯係基於概括犯意為之
    ，應依刑法第五十六條連續犯之規定，論以刑法第三百二十一條第一項第二款毀
    越門扇竊盜罪之一罪，並加重其刑，公訴人認被告甲○○係基於個別犯意為之，
    恐有誤會。末查，被告甲○○前因妨害風化案件，經本院於九十一年七月二十三
    日以九十年度訴字第一二八號刑事判決判處有期徒刑三月，於同年九月十二日判
    決確定，於九十二年五月二十七日執行完畢出監等情，業經被告甲○○供明在卷
    ，並有卷附臺灣高等法院被告全國前案紀錄表一件可按，其受有期徒刑之執行完
    畢，五年內再犯法定刑有期徒刑以上之本罪，為累犯，依法加重其刑，並遞加重
    之。爰審酌被告二人犯罪之動機、目的、手段，竊得財物之價值，及於本院審理
    中被告甲○○坦承犯行，而被告乙○○猶飾詞卸責等一切情狀，分別量處如主文
    所示之刑，並就被告乙○○諭知易科罰金之折算標準，以示懲儆。
據上論斷，應依刑事訴訟法第二百九十九條第一項前段，刑法第二十八條、第五十六
條、第三百二十條第一項、第三百二十一條第一項第二款、第四十七條、第四十一條
第一項前段，罰金罰鍰提高標準條例第一條前段、第二條判決如主文。
本案經檢察官賴慶祥到庭執行職務
中      華      民      國    九十三    年      一      月      七      日
                                  臺灣宜蘭地方法院刑事第三庭
                                        審判長法  官  林  惠  玲
                                              法  官  郭  顏  毓
                                              法  官  辜  漢  忠
右正本證明與原本無異。
如不服本判決，應於判決送達後十日內向本院提出上訴狀( 應附繕本 )。
                                              書記官  林  秀  麗
中      華      民      國    九十三    年      一      月      九      日
附錄本案論罪科刑法條全文：
刑法第三百二十條第一項
意圖為自己或第三人不法之所有，而竊取他人之動產者，為竊盜罪，處五年以下有期
徒刑、拘役或五百元以下罰金。
刑法第三百二十一條第一項第二款
犯竊盜罪而有左列情形之一者，處六月以上、五年以下有期徒刑：
二  毀越門扇、牆垣或其他安全設備而犯之者。
